【裁判字號】    98,抗,165
【裁判日期】    980330
【裁判案由】    聲請撤銷緩刑
【裁判全文】
臺灣高等法院刑事裁定                   98年度抗字第165號
抗  告  人  甲○○
即  被  告
                    3號
上列抗告人即受刑人因偽造文書案件，不服臺灣板橋地方法院中
華民國98年1 月21日撤銷緩刑裁定（98年度撤緩字第19號），提
起抗告，本院裁定如下：
    主  文
抗告駁回。
    理  由
一、按受緩刑之宣告，於緩刑期內因故意犯他罪，而在緩刑期內
    受得易科罰金之有期徒刑、拘役或罰金之宣告確定，足認原
    宣告之緩刑難收其預期效果，而有執行刑罰之必要者，得撤
    銷其宣告，刑法第75條之1 第1 項第2 款定有明文。
一、聲請意旨略以：查受刑人即被告甲○○因犯傷害案件（98年
    執助字第165 號），經臺灣士林地方法院以95年度簡上字第
    181 號（起訴案號：95年度偵字第8208號）簡易判決判處拘
    役20日，緩刑2 年，於民國（下同）96年3 月8 日確定在案
    。竟於緩刑期內即96年8 月22日某時，明知其母黃陳甚所有
    之身分證及郵局存摺、印鑑並未遺失，而係交由其弟媳張靜
    荀保管中，竟基於使公務員登載不實之犯意，利用黃陳甚年
    老體弱，不良於行，且對於外界事物之認知能力遠較一般人
    為低之情形下，於96年8 月22日某時，偕同黃陳甚前往臺北
    縣板橋戶政事務所，以黃陳甚之身分證業已遺失為由，向該
    戶政機關申請辦理遺失補發身分證，致不知情之承辦人員黃
    綺妮誤信為真實，而將該身分證遺失之不實事項登載於其職
    務上所掌公文書，足以生損害於黃陳甚與臺北縣板橋戶政事
    務所對於身分證核發之正確性；復基於行使偽造私文書之犯
    意，於同日16時25分許，又攜同黃陳甚至臺北市○○路郵局
    ，以黃陳甚之郵局存摺遺失為由，代為填寫虛偽不實之郵局
    儲金簿掛失補副聲請書後，再令黃陳甚按捺指印以表示係黃
    陳甚本人申請辦理，復交付「黃陳甚」之印章予不知情之承
    辦人員陳尚義，蓋用「黃陳甚」之印文，致陳尚義誤信為真
    實，而將原黃陳甚之郵局存摺註銷，上開二罪經臺灣板橋地
    方法院以97年度訴字第1592號判決分別判處有期徒刑3 月、
    5 月，如易科罰金，以新臺幣1 千元折算1 日，應執行有期
    徒刑6 月，如易科罰金，以新臺幣1 千元折算1 日，上訴後
    經本院於97年11月13日以97年度上訴字第4751號判決駁回上
    訴而確定（聲請書誤載為「其另犯使公務員登載不實文書罪
    ，經本院於97年11月13日以97年度上訴字第4751號判決判處
    得易科罰金之有期徒刑3 月，於97年11月13日確定」應予更
    正）。受刑人因有前揭犯罪事由，足認其不知悔悟自新，原
    宣告之緩刑難收其預期效果，而有執行刑罰之必要，合於刑
    法第75條之1 第1 項第2 款所定得撤銷緩刑宣告之原因，爰
    依刑事訴訟法第476 條規定聲請撤銷等語。
三、抗告意旨略以：抗告人甲○○於95年9 月19日於臺灣士林地
    方法院士林簡易庭與當事人張靜荀達成和解，此有該院95年
    度士簡附民移調字第36號和解筆錄在卷可稽，張靜荀並同意
    撤回告訴。本件係因張靜荀向抗告人提出母親黃陳甚看病要
    轉診，需要身分證，故由妹妹黃鈺家自家中拿取身分證至亞
    東醫院交給張靜荀，當黃陳甚返回抗告人之住處，卻不將身
    分證、郵局存簿等件歸還，抗告人向大觀派出所、關渡派出
    所及臺灣板橋地方法院請求協助，均無法取回母親黃陳甚之
    身分證及郵政存簿，母親之權益受損，最後始陪同母親接受
    相關人員之諮詢後合法辦理，卻遭有罪之判決。又抗告人認
    起訴書之內容與事實不符而提出上訴，雖經鈞院部分駁回，
    但仍上訴中而未確定，因而請求撤銷原裁定云云。
四、經查，本件抗告人即受刑人甲○○前因犯傷害案件，經臺灣
    士林地方法院於96年3 月8 日以95年度簡上字第181 號判決
    判處拘役20日，緩刑3 年確定在案，乃於緩刑期內即96年8
    月22日至96年11月15日間更犯偽造文書等罪，經臺灣板橋地
    方法院以97年度訴字第1592號判決分別判處有期徒刑3 月，
    如易科罰金，以1,000 元折算1 日；有期徒刑5 月，如易科
    罰金，以1,000 元折算1 日，並定應執行刑有期徒刑6 月，
    如易科罰金，以1,000 元折算1 日，嗣經本院以97年度上訴
    字第4751號判決駁回上訴確定在案，此有上開判決書、本院
    被告前案紀錄表等件附卷可稽。至抗告意旨所述，其曾與當
    事人張靜荀就民事賠償部分達成和解，並由當事人張靜荀同
    意撤回告訴云云，核與本案並無關連。又抗告人所犯行使偽
    造私文書等案件業經本院以97年度上訴字第4751號判決駁回
    上訴確定在案等情，已如前述，是抗告人空言泛稱：其係經
    相關人員之諮詢後，合法辦理上述補領身分證等程序，及認
    本件仍有餘罪尚未確定云云，並不可採。原法院審酌抗告人
    甲○○因傷害案件受緩刑宣告確定後，本應知所警惕，謹慎
    行事，珍惜自新之機會，卻仍於緩刑期間內再犯行使偽造私
    文書等罪而受得易科罰金之有期徒刑宣告確定，堪認前所犯
    傷害罪後並未改過遷善，足認原宣告之緩刑難收其預期效果
    ，而有執行刑罰之必要，符合刑法第75條之1 第1 項第2 款
    之規定，爰撤銷其緩刑之宣告，經核其認事用法並無不合，
    抗告意旨執前事由，指摘原裁定不當，並無理由，應駁回之
    。
五、據上論斷，應依刑事訴訟法第412 條，裁定如主文。
中    華    民    國    98    年    3     月    30    日
                  刑事第十四庭審判長法  官  陳志洋
                                    法  官  梁耀鑌
                                    法  官  謝靜恒
以上正本證明與原本無異。
不得再抗告。
                                    書記官  陳珮茹
中    華    民    國    98    年    3     月    31    日


司法院資訊處製作；財團法人民間司法改革基金會備份。
